臺灣高等法院交通事件裁定　　　　　　　　　　　　九十三年度交抗字第九一一號
　　抗　告　人
　　即受處分人　甲○○
右抗告人因違反道路交通管理處罰條例案件，不服臺灣新竹地方法院，中華民國九十
三年十月二十九日所為裁定（九十三年度交聲字第一六二號），提起抗告，本院裁定
如左：
    主  文
抗告駁回。
    理  由
一、本件抗告意旨略以：抗告人即受處分人甲○○於民國（下同）九十三年六月七日
    晚六時三十五分許，騎乘機車行駛於新竹市○○路，途經中山路、北大路、水田
    街均未見有機車二段式左轉標誌，惟於左轉經國路時即為警攔下，認抗告人未遵
    循二段式左轉方式逕自左轉，然抗告人騎乘機車經過該處之時間，天色昏暗，如
    何能見該不清楚之二段式左轉標誌？且該段經常為汽、機車佔用車道，機車騎士
    經常需行駛於非常規車道，極其危險，況抗告人一路行駛，均未見有二段式標誌
    ，如何能預計在路口前變換車道，以備二段式左轉？抗告人既未見有二段式左轉
    標誌，故在該口見綠燈時，即直接左轉，乃屬當然，並非抗告人有意違規不依二
    段式左轉方式行車，並提出照片六幀為証云云。
二、按機慢車兩段式左轉標誌應設於實施機慢車兩段式左轉路口附近顯明之處，並配
    合劃設機慢車左轉待轉區標線，用以告示左轉機器腳踏車或慢車駕駛人應遵照號
    誌指示，在號誌顯示允許直行時先行駛至右前方路口之左轉待轉區等待左轉，俟
    該方向號誌顯示允許直行後，再行續駛，以兩段方式完成左轉，道路交通標誌標
    線號誌設置規則第六十五條定有明文；又依道路交通安全規則第九十條規定，駕
    駛人駕駛汽車，應遵守道路交通標誌、標線、號誌之指示，並服從執行交通勤務
    之警察或依法令執行指揮交通及交通稽查任務人員之指揮。再按道路交通管理處
    罰條例所稱之汽車，依該條例第三條第八款規定包括機器腳踏車，而汽車駕駛人
    轉彎時，有不依標誌、標線、號誌指示者，處新臺幣（下同）六百元以上一千八
    百元以下罰鍰，且汽車駕駛人駕駛汽車違反道路交通管理處罰條例第四十八條規
    定者，除應依該條所規定之罰鍰處罰外，並應予記違規點數一點，道路交通管理
    處罰條例第四十八條第二款、第六十三條第一項第一款分別定有明文。
三、本件抗告人即受處分人甲○○如何於九十三年六月七日晚六時三十五分許，騎乘
    ＶＭＳ—八六三號輕型機車，行經新竹市○○路、經國路交岔路口處時，未依兩
    段式左轉規定逕自左轉，為新竹市警察局第一分局員警徐建衡攔停，並填摯竹市
    警交字第Ｅ00000000號舉發違反道路交通管理事件通知單舉發受處分人
    上開違規情事，嗣抗告人於舉發通知單上所載之應到案時間前，向原處分機關提
    出申訴，經原處分機關函請舉發單位調查結果，仍認抗告人確有前開違規行為，
    原處分機關乃依道路交通管理處罰條例第四十八條第二款（贅引第一項）規定，
    於九十三年七月二十七日裁處抗告人罰鍰新台幣六百元等情，業有新竹市警察局
    舉發違反道路交通管理事件通知單、交通部公路總局新竹區監理所新竹市監理站
    稽違字第九三三００一五七八號函、新竹市警察局第一分局竹市警一分交字第０
    九三００一九三一一號函、新竹市○○○○○道路交通管理事件裁決書、郵件回
    執各乙份在卷可憑，抗告人亦不否認其當時確未依二段式左轉規定左轉等情不諱
    ，雖其辯謂該二段式左轉號誌設置不清，致其未見有該標誌始違規左轉云云，並
    提出照片六幀為証，然查：抗告人所提出之該六幀照片中，其中五幀為台北市街
    頭之照片，與本案無涉，僅編號一之一之照片係新竹市○○路、中正路附近之街
    頭照片，惟該照片係在較遠離外所拍攝，且嚴重失焦，以致該照片不論遠近均糢
    糊不清，僅能略見該路口二處二段式左轉標誌懸掛，抗告人以該失焦照片，用以
    証明新竹市警察局懸掛該二段式左轉標誌不當，顯非的論。再者原審曾以函件向
    舉發單位即新竹市警察局第一分局就新竹市○○路、經國路口是否設有「機慢車
    兩段左轉標誌」、「機慢車左轉待轉區域標線」之標誌，其設置狀況為何？乙節
    查覆，經該局函覆稱指：「經派員警查察，在新竹市○○路與經國路口，確實設
    有『機慢車兩段左轉標誌』、『機慢車左轉待轉區域標線』。」等語，並檢附現
    場照片二張、現場簡圖一份隨該局九十三年十月二十五日竹市警一分刑字第０九
    三００二三八四二號函一併函覆原審在卷（見原審卷第十二頁、第十三頁及第十
    四頁），依上開現場圖及現場照片所示，在該新竹市○○路、中正路口前之路旁
    即設有藍底白字之「機慢車兩段左轉標誌」二處，在路口處地上亦劃有「機慢車
    左轉待轉區域標線」，並無被遮蓋或糢糊不清情事，抗告人指稱新竹市警察局第
    一分局設置該標誌不當，致其一路騎乘機車行駛，無法查知該路口設有二段式左
    轉標誌云云，實屬無據，揥告人前開所辯，實無可採，抗告人違反道路交通管理
    處罰條例之事証已臻明確，抗告人之違規行為堪以認定。原審以抗告人確有於前
    揭時、地騎乘機車未依兩段式左轉之交通違規行為，原處分機關依道路交通管理
    處罰條例第四十八條第二款、第六十三條第一項之規定，裁處異議人罰鍰六百元
    並予記違規點數一點，核無違誤，本件抗告人在原審之異議為無理由，從而駁回
    抗告人在原審之異議，依法洵不合，抗告人抗告意旨所指各節及其所提出之照片
    ，均不足為其有利之認定，其抗告為無理由，應依法予以駁回。
四、據上論斷，應依道路交通案件處理辦法第二十六條，刑事訴訟法第四百十二條，
    裁定如主文。
中　　　華　　　民　　　國　　九十三　　年　　 十二 　　月　　 十三 　　日
                              臺灣高等法院交通法庭
                                  審判長法  官  許　增　男
                                        法  官  周　煙　平
                                        法  官  黃　鴻　昌
右正本證明與原本無異。
不得再抗告。
                                        書記官  胡　鳳　儀
中　　　華　　　民　　　國　　九十三　　年　　 十二 　　月　　 十五 　　日
